【裁判字號】    98,再易,77
【裁判日期】    981130
【裁判案由】    請求同意房屋重建
【裁判全文】
臺灣高等法院臺中分院民事裁定  98年度再易字第77號
再審聲請人  戊○○
            丙○○
            丁○○
            甲○○
再審相對人  南投縣竹山鎮農會
法定代理人  乙○○
上列再審聲請人因與再審相對人間請求同意房屋重建事件，對於
中華民國98年9月25日本院確定裁定（98年度再易字第59號），
聲請再審，本院裁定如下：
    主  文
再審聲請駁回。
再審聲請訴訟費用由再審聲請人負擔。
    理  由
一、按聲請再審，應依民事訴訟法第507條準用第501條第1項第4
    款規定表明再審理由，此為必須具備之程式。所謂表明再審
    理由，必須指明確定裁定有如何合於法定再審事由之具體情
    事，始為相當；倘僅泛言有何條款之再審事由，而無具體情
    事者，尚難謂已合法表明再審理由。如未表明再審理由，法
    院無庸命其補正（最高法院61年台再字第137號判例參照）
    復按再審之訴，專屬為判決之原法院管轄。對於審級不同之
    法院就同一事件所為之判決，提起再審之訴者，專屬上級法
    院合併管轄。但對於第三審法院之判決，係本於第496條第1
    項第9款至第13款事由，聲明不服者，專屬原第二審法院管
    轄。民事訴訟法第490條定有明文。本件再審聲請人主張本
    院98年度再易字第59號確定裁定，有民事訴訟法第496條第1
    項第1、12款所定事由，對之聲請再審，經核其再審聲請狀
    內表明之再審理由，無非說明其對於前訴訟程序裁判即本院
    85年度上更(一)字第33號請求同意房屋重建事件判決、本院87
    年度再易字第5號判決、89年度再易字第29號判決、90年度
    再易字第29號判決、91年度再易字第39號判決及91年度再易
    字第39號、92年度再易字第24號、93年度再易字第16號、93
    年度再易字第72號、94年度再易字第80號、95年度再易字第
    61號、95年度再易字第79號、96年度再易字第14號、96年度
    再易字第62號、96年度再易字第71號、97年度再易字第7號
    、97年度再易字第28號、97年度再易字第40號、97年度再易
    字第64號、98年度再易字第10號、98年度再易字第20號、98
    年度再易字第31號、98年再易48號確定裁定不服之理由，但
    對於原確定裁定即本院98年度再易字第59號確定裁定究有如
    何民事訴訟法第496條第1項第1款之適用法規顯有錯誤，及
    同法496條第1項第12款就同一訴訟標的在前已有確定判決之
    具體情事，則未據明，依上說明，其再審聲請為不合法。
    又原確定裁定以再審聲請人主張最高法院85年度台上字第65
    9號判決及87年度台上字第639號確定裁定，有民事訴訟法第
    496條第1項第1款之再審事由，對之聲請再審，專屬為裁判
    之最高法院管轄，本院對之並無管轄權，將此部分移送於最
    高法院，揆諸首揭說明，亦無違誤，再審意旨以此部分並無
    民事訴訟法第499條再審之專屬管轄限制云云，要無可採。
二、據上論結，本件再審聲請為不合法，依民事訴訟法第507條
    、第502條第1項、第95條、第78條、第85條第1項前段，裁
    定如主文。
中    華    民    國    98    年    11    月    30    日
                民事第一庭    審判長法  官  吳火川
                                    法  官  饒鴻鵬
                                    法  官  胡景彬
以上正本係照原本作成。
不得抗告。
                                    書記官  劉建智
中    華    民    國    98    年    12    月    2     日
                                                      Ｖ


司法院資訊處製作；財團法人民間司法改革基金會備份。
